# 请教陈版：应收款项的预期信用损失与时间价值

提问人：zhaoxiyy 时间：2019-08-26 00:20:03
请教陈版，目前有点混淆。
思路一：任何应收款项，即使在其正常的、预期的信用期内回款，其仍有时间价值，也即其折现后的现值肯定小于目前应收款项的账面价值。那么，这部分差额，要提减值吗（不考虑其他影响因素）？
另外一种思路二：如果在正常的、预期的信用期内回款，不提，但这是一个基准；超出正常的信用期的回款（即超出基准），则应计提减值，但计提的金额，按准则应该是与账面价值的差，但怎么按逻辑分析下来，应该是跟上述所谓的基准的折现现值的差？
上述两个情况，我有点混淆（不管是新准则还是旧准则下，个人理解这个疑惑是相同或者相似的），请陈版解惑。
3397 、请教陈版，《新收入准则》中识别究竟多长时间的质保期为一项《单项履约义务》的问题目录个人理解应该是第二种思路，否则所有的应收款项都得计提减值了（因为所有款项都有时间价值），这显然是与实务相背离的。但第二种思路，个人理解分析下来，应收款项按逾期情况来计提减值比较合理了（排除其他明显影响信用情况的因素，比如行业、政策等宏观因素，一般而言，时间长短，也即账龄，是实务中最常见的影响信用情况的因素），未逾期，不减值？可是否逾期，容易人为操纵。分析到这，感觉第二种思路有违谨慎性原则。。
最后，学习了些文章，里面提到信用损失，是指企业按照原实际利率折现的、根据合同应收的所有合同现金流量与预期收取的所有现金流量之间的差额，即全部现金短缺的现值。感觉也是第二种思路。
再次感谢陈版拨冗指教

回答人：chenyiwei
1 、如果应收款项从最初发生到收回的时间间隔在一年内，则习惯上不考虑资金时间价值（会计上确认收入时也不考虑重大融资成分问题），这样一般不会单独考虑因资金时间价值因素导致的减值。
2 、如果应收款项从最初发生到收回的时间间隔超过一年，但这原本就是合同约定的，或者虽然合同未约定但依据交易惯例可以合理预见的（如某些应收政府部门的款项），则在当初计量收入时，一般应当考虑重大融资成分的影响，相应地减少应收款项的账面价值，这样也就可以减少或避免后续确认减值损失。如果预见到很可能发生违约或者已经发生违约（即已进入第二或第三阶段），则在考虑其可收回金额时，需考虑折现因素的影响，相应影响期末应确认的减值准备的金额。